臺灣高等法院臺中分院刑事裁定　
110年度聲字第2809號
聲  請  人  臺灣高等檢察署臺中檢察分署檢察官     
受  刑  人  劉伯威
上列聲請人因受刑人數罪併罰有二裁判以上，聲請定其應執行之
刑（聲請案號：110年度執聲字第1314號），本院裁定如下：
    主  文
劉伯威因犯如附表所示各罪所處之刑，應執行有期徒刑柒年。
    理  由
一、聲請意旨略以：受刑人劉伯威因妨害自由等數罪，先後經判
    決確定如附表，數罪中雖有刑法第50條第1項但書所列情形
    ，惟受刑人已請求檢察官聲請定應執行刑，有臺灣臺中地方
    檢察署110年10月20日是否請求定應執行刑調查表足稽，應
    依刑法第50條第2項、第53條、第51條第5款規定，定其應執
    行之刑，爰依刑事訴訟法第477條第1項聲請裁定等語。
二、按裁判確定前犯數罪者，併合處罰之；數罪併罰，有二裁判
    以上者，依刑法第51條之規定，定其應執行之刑；又宣告多
    數有期徒刑，於各刑中之最長期以上，各刑合併之刑期以下
    定其刑期，但不得逾30年。刑法第50條第1項前段、第53條
    、第51條第5款分別定有明文。又按數罪併罰中之一罪，依
    刑法規定得易科罰金，若因與不得易科之他罪併合處罰結果
    而不得易科罰金時，原所易科部分所處之刑，自亦無庸為易
    科折算標準之記載，有司法院大法官釋字第144號解釋可參
    。次按數罪併罰之定應執行之刑，係出於刑罰經濟與責罰相
    當之考量，並非予以犯罪行為人或受刑人不當之利益，為一
    種特別的量刑過程，相較於刑法第57條所定科刑時應審酌之
    事項係對一般犯罪行為之裁量，為定應執行刑之宣告，乃對
    犯罪行為人本身及所犯各罪之總檢視，除應考量行為人所犯
    數罪反應出之人格特性，並應權衡審酌行為人之責任與整體
    刑法目的及相關刑事政策，在量刑權之法律拘束性原則下，
    依刑法第51條第5款之規定，採限制加重原則，以宣告各刑
    中之最長期為下限，各刑合併之刑期為上限，但最長不得逾
    30年，資為量刑自由裁量權之外部性界限，並應受法秩序理
    念規範之比例原則、平等原則、責罰相當原則、重複評價禁
    止原則等自由裁量權之內部抽象價值要求界限之支配，以使
    輕重得宜，罰當其責，俾符合法律授與裁量權之目的，以區
    別數罪併罰與單純數罪之不同，兼顧刑罰衡平原則。
三、經查：
  ㈠受刑人因犯如附表所示毒品危害防制條例、妨害自由等數罪
    ，分經臺灣臺中地方法院及本院先後判處如附表所示之刑確
    定，有各該案件判決及臺灣高等法院被告前案紀錄表在卷可
    查。又受刑人所犯如附表編號1、3、12所示之罪，均為得易
    科罰金、得易服社會勞動之罪，所犯如附表編號11所示之罪
    ，為不得易科罰金，但得易服社會勞動之罪，又所犯如附表
    編號2、4至10所示之罪則均為不得易科罰金、不得易服社會
    勞動之罪，依刑法第50條第1項但書，原不得併合處罰，惟
    受刑人已於民國110年10月20日向檢察官聲請定應執行刑，
    此有臺灣臺中地方檢察署刑法第50條第1項但書案件是否請
    求定應執行刑調查表在卷可憑，是以，本院認檢察官聲請定
    其應執行之刑為合法正當，應予准許。
  ㈡又定應執行刑，不僅攸關國家刑罰權之行使，於受刑人之權
    益亦有重大影響，是本院於裁定前，已予受刑人表示意見之
    機會，經受刑人具狀表示無意見，有本院陳述意見調查表在
    卷可稽（見本院卷第113頁）。本院爰審酌受刑人所犯如附
    表所示各罪之犯罪態樣、時間間隔、侵害法益、各罪依其犯
    罪情節所量定之刑，及受刑人所犯如附表編號1至6所示各罪
    ，前經臺灣臺中地方法院以110年度聲字第2482號裁定定應
    執行有期徒刑4年8月；所犯如附表編號7至10所示各罪，前
    經本院以109年度上訴字第706號判決定應執行有期徒刑4年6
    月在案，暨前揭所述之比例原則、責罰相當原則等自由裁量
    權限，並參諸刑法第51條第5款係採限制加重原則等情，爰
    合併定其應執行之刑如主文所示。至於受刑人所犯如附表編
    號1、3、12所示之罪，雖均為得易科罰金，然與附表編號2
    、4至10所示不得易科罰金之刑併合處罰之結果，自不得併
    諭知易科罰金之折算標準，併此敘明。
四、依刑事訴訟法第477條第1項，刑法第50條第2項、第53條、
    第51條第5款，裁定如主文。
中　　華　　民　　國　　110 　年　　11　　月　　25　　日
            刑事第十二庭   審判長法　官　張  國  忠
                                 法　官  李  雅  俐
                                 法　官  陳      葳
以上正本證明與原本無異。
如不服本裁定，應於收受送達後五日內向本院提出抗告書狀（須
附繕本）。因疫情而遲誤不變期間，得向法院聲請回復原狀。

　　　　　　　　　　　　　     　書記官  蔡  皓  凡 

中　　華　　民　　國　　110 　年　　11　　月　　25　　日












　　　附表：受刑人劉伯威定應執行刑案件一覽表
編號  1 2 3 罪名  毒品危害防制條例 毒品危害防制條例 毒品危害防制條例 宣告刑  有期徒刑2月 有期徒刑2年 有期徒刑2月 犯罪日期  109年10月26日 109年7月18日 109年7月23日 偵查（自訴）機關年度案號  臺中地檢109年度毒偵字第4372號 臺中地檢109年度毒偵字第2555等號  最後事實審 法院 臺中地院 臺中地院   案號 110年度中簡字第241號 109年度訴字第2105號   判決日期 110年2月18日 110年2月23日  確定判決 法院 臺中地院 臺中地院   案號 110年度中簡字第241號 109年度訴字第2105號   確定日期 110年3月16日 110年3月23日  是否為得易科罰金、易服社會勞動之案件  得易科罰金 得易服社會勞動 不得易科罰金 不得易服社會勞動 得易科罰金 得易服社會勞動 備註  臺中地檢110年度執字第3969號 臺中地檢110年度執字第4705號 臺中地檢110年度執字第4706號   編號1至6，經臺中地院110年度聲字第2482號定有期徒刑4年8月   













編號  4 5 6 罪名  毒品危害防制條例 毒品危害防制條例 毒品危害防制條例 宣告刑  有期徒刑1年10月 有期徒刑1年11月 有期徒刑2年 犯罪日期  109年6月25日 109年6月29日 109年6月30日 偵查（自訴）機關年度案號  臺中地檢109年度偵字第25570等號   最後事實審 法院 臺中地院    案號 109年度訴字第2251號    判決日期 110年4月22日   確定判決 法院 臺中地院    案號 109年度訴字第2251號    確定日期 110年5月18日   是否為得易科罰金、易服社會勞動之案件  不得易科罰金 不得易服社會勞動   備註  臺中地檢110年度執字第7251號（編號1至6，經臺中地院110年度聲字第2482號定有期徒刑4年8月）   















編號  7 8 9 罪名  毒品危害防制條例 毒品危害防制條例 毒品危害防制條例 宣告刑  有期徒刑3年8月 （共3罪） 有期徒刑2年 有期徒刑1年6月 犯罪日期  108年1月25日 108年2月1日 108年2月19日 108年3月18日 108年3月25日 偵查（自訴）機關年度案號  臺中地檢108年度偵字第8927等號   最後事實審 法院 中高分院    案號 109年度上訴字第706號    判決日期 109年7月28日   確定判決 法院 中高分院    案號 109年度上訴字第706號    確定日期 110年9月7日   是否為得易科罰金、易服社會勞動之案件  不得易科罰金 不得易服社會勞動   備註  臺中地檢110年度執字第11872號（編號7至10，定有期徒刑4年6月）   













編號  10 11 12 罪名  毒品危害防制條例 藥事法 妨害自由 宣告刑  有期徒刑10月 有期徒刑4月 有期徒刑2月 犯罪日期  108年3月27日 108年3月27日 108年3月25日 偵查（自訴）機關年度案號  臺中地檢108年度偵字第8927等號   最後事實審 法院 中高分院    案號 109年度上訴字第706號    判決日期 109年7月28日   確定判決 法院 中高分院    案號 109年度上訴字第706號    確定日期 110年9月7日   是否為得易科罰金、易服社會勞動之案件  不得易科罰金 不得易服社會勞動 不得易科罰金 得易服社會勞動 得易科罰金 得易服社會勞動 備註  臺中地檢110年度執字第11872號 臺中地檢110年度執字第11873號 臺中地檢110年度執字第11874號   臺中地檢110年度執字第11872號（編號7至10，定有期徒刑4年6月）